臺灣桃園地方法院刑事判決　　　　　　　　　　　　　九十年度易字第一九二六號
　　公　訴　人　臺灣桃園地方法院檢察署檢察官
　　被　　　告　庚○○
右列被告因竊盜案件，經檢察官提起公訴（九十年度偵字第九四三二號）及檢察官聲
請移送併案審理（九十年度偵字第一一五四八號、九十年度偵緝字第六八一號、九十
一年度偵字第九五七號），本院判決如左：
    主  文
庚○○連續攜帶兇器竊盜，累犯，處有期徒刑壹年陸月。
扣案之Ｔ字型起子一支沒收。
    事  實
一、庚○○因違反麻醉藥品管理條例案件，經本院於民國八十六年五月二十四日判處
    有期徒刑八月確定，於八十七年三月一日執行完畢，竟不知悔改，基於意圖為自
    己不法所有之概括犯意，分別為下列之竊盜行為：
    (一)庚○○又於九十年四月二十九日上午在新竹市○○里○○路○段二八九巷三三
      號前，竊取張俊明所有之車號ＥＫ─２７３２號自小貨車（該自小貨車已經於
      四月二十五日報廢。仍由張俊明佔有使用中），供己使用，於同年七月十一日
      中午將前開小貨車借予丁○○使用，嗣於同年七月十二日下午十五時因該車故
      障，該車停放在桃園縣楊梅鎮○○里○○○段六八八號空地內，庚○○接獲丁○○通知前往空地欲以接電方式發動車輛時為警查獲。
    (二)庚○○與辛○○共同意圖為自己不法之所有之犯意聯絡，於九十年五月十三日
      凌晨五時十分許，由庚○○駕駛前開(一)竊得之已報廢無車牌之自小貨車搭載辛○○，至桃園縣觀音鄉○○路○段九六七巷一一四號甲○○之倉庫前，在該處
      停車接應，辛○○則下車進入上址倉庫破壞庫存之冷氣機冷媒管後竊取該冷氣
      機一台，得手後欲將冷汽車搬上自小貨車之際，為甲○○當場發覺加以制止，
      並報警於當日上午六時許，在上址查獲庚○○，辛○○則趁隙逃逸。
    (三)於九十年五月二十七日九時許，駕駛前該(一)竊得未懸掛車牌之報廢大貨車，前
      往桃園縣楊梅鎮○○路○段二八二號「兆山實業股份有限公司」（下稱兆山公
      司）之倉庫內，竊取該公司所有之組合家具共一百三十箱等物（侵入住宅部分
      未據告訴），得手後載往觀音鄉保生村十一鄰六十五之四十四號之空屋（侵入
      住宅部分未據告訴）堆放，並於同日上午十時許，電邀其胞弟己○○前來幫忙
      卸貨堆放，復於同日十二許，以電話聯絡不知情之張開致及范姜群平駕車前往
      該址將上開貨物吊運堆放。嗣於九十年五月二十七日下午四時許，在上址為警
      當場查獲，並取回上述失竊之組合家具一百三十箱。
    (四)於九十一年一月九日凌晨零時三十分許在桃園縣中壢市內壢工業區內，以其所
      有具有殺傷力之Ｔ字型起子一支，竊取戊○○所有於九十一年一月五日在新竹
      市○○路一一三號旁空地遭不詳人士所竊得後由該不詳人士持有中停放在上址
      之ＱＺ─７５６號自用大貨車，得手後，駕駛其開ＱＺ─７５６號自用大貨車
      於同日凌晨四時許至中壢市○○路與松江南路交岔口（內壢工業區內）處竊取
      許良文所有之大型塑膠水管三十四支後並將之放置在ＱＺ─７５６號自用大貨
      車上，嗣於同日清晨五時許，張益方駕駛ＱＺ─７５６號自用大貨車行經國道
      一號高速公路北上五十三公理二百公尺處為警查獲，並扣得其所有之Ｔ字型起
      子一支。
二、案經桃園縣警察局大園分局報請臺灣桃園地方法院檢察官偵查起訴暨該屬檢察官
    聲請移送併案審理。
    理  由
一、右開事實，關於(四)部分，業據被告庚○○於警偵訊及本院審理中坦承不諱，惟矢
    口否認有(一)、(二)、(三)之竊盜犯行，辯稱：ＥＫ─２７３２號自小貨車是朋友乙○○告知在濱海公路有一輛沒有大牌之報廢車要伊去拖回來修理；九十年五月十三
    日與辛○○前往被害人甲○○倉庫附近訪友未遇，在該處倒車並無竊取冷氣；組
    合家具一百三十箱係向十餘年前工作之老闆子○○以新台幣（下同）五萬元購得
    ，而非竊盜云云。經查：
    (一)關於竊取ＥＫ─２７３２號自小貨車部分：
      ＥＫ─２７３２號自小貨車係被害人張俊明所有，於九十年四月二十五日委由
      林源吉前往新竹監理站報廢註銷牌照後，停放在林源吉位於新竹市○○里○○
      路○段二八九巷三三號門口，林源吉於九十年四月二十九日上午十一時發現該
      自小貨車失竊，因為認為已經報廢所有未報案，該自小貨車雖已報廢，惟平日
      仍供被害人從事農村載運短程貨物等情，業據證人即被害人張俊明之配偶丙○○於警訊中證述屬實，並有贓物領據一紙在卷可稽；另證人乙○○於本院九十
      一年二月四日審理中證稱伊並無要被告到南寮附近之濱海公路去拖回此輛沒有
      大牌之報廢車等語，則被告前開辯解顯不足採。且被告於偵查中自承其所提出
      之買賣報廢車輛之契約書並非購買ＥＫ─２７３２號自小貨車之契約，而ＥＫ
      ─２７３２號自小貨車經被告竊取後尚出借予訴外人丁○○，被告自竊取後迄
      九十年七月十二日被查獲止，使用相當時間，ＥＫ─２７３２號自小貨車尚有
      使用之經濟價值，被告見ＥＫ─２７３２號自小貨車停放在路邊擅自開走，其
      顯有意圖不法所有之犯意甚明。
    (二)關於竊取冷氣機部分：
      此部分事實，業據被害人甲○○於警偵訊及本院審理中證稱：伊聽到冷氣冷媒
      管斷裂砰的一聲跑出來看，發現被告庚○○坐在駕駛座上車子發動中，後車斗
      已經倒進伊家門，車尾正對著伊倉庫門口，辛○○在搬冷氣，冷氣之冷媒管已
      經被拔掉，伊上前嚇阻時與辛○○發生爭吵等語，且有現場照片二紙在卷可稽
      ，被告庚○○對於辛○○因甲○○出言嚇阻致二人發生爭吵之事實亦不否認，
      被害人與與被告庚○○素昧平生並無任何仇隙，被害人甲○○實無故意設詞誣
      陷被告庚○○與共犯辛○○之必要。而依被害人甲○○證稱在伊倉庫旁上有空
      地可以迴車，被告捨此不為而逕將車斗往被害人甲○○倉庫內倒車，案發時值
      清晨五時，被告與共犯甲○○選擇在該時段訪友，實在悖離常情，而被告在於
      本院審理中供稱係陪同辛○○前往找朋友，惟於偵查中卻辯稱要去載廢鐵，其
      前後供述已有迴異，參照小貨車之停放角度與方向，可見被告庚○○與共犯辛○○二人係共同行竊冷氣機，由辛○○下手搬冷氣，被告庚○○負責接應。被
      告庚○○所辯尚無足取。
    (三)關於竊取兆山公司組合家具一百三十箱部分：
      被告辯稱其係以五萬元代價向十多年前之子○○購買，而非竊盜云云。惟查，
      1.系爭一百三十箱之組合家具係被害人兆山公司所有，兆山公司，之董事長為
        黃范正嬌，實際負責人為黃俊尉，兆山公司並無股東或人員名為子○○者，
        兆山公司已於八十六年間遷廠至大陸，屬於家族公司未與他人股東，亦無委
        託他人管理等情，業據證人癸○○於警訊中證述屬實，並有經濟部公司基本
        資料查詢表一紙在卷可稽。惟被告庚○○歷經偵審，始終無法提出子○○之
        年籍資料與住居所供調查，僅泛稱子○○桃園縣人住中壢、年約五十餘歲，
        經本院調閱轄內子○○之口卡令被告庚○○指認，其稱均無所稱之子○○，
        則是否有子○○之人存在已有疑義。
      2.關於其如何與子○○認識並支付五萬元予價款部分，被告於警訊中稱十餘年
        前至子○○在竹為經營之竹盤公司工作一年多，子○○之竹盤公司距離兆山
        公司一公里左右，子○○當時曾指示伊到兆山公司工作一個多月，伊誤以為
        兆山公司為子○○和黃俊尉合夥所開，五月二十五日在中壢喝酒偶然碰到子
        ○○，子○○稱兆山公司內有許多組合家具半成品，堆放不用可惜，要便宜
        賣給伊，要伊自己去挑只要五萬元，因常從該處經過知道兆山公司內有許多
        存貨，馬上答應子○○，隨即至郵局領五萬元給子○○云云，並提出存摺影
        本為證。且其在檢察官偵查中亦稱是在五月二十五日提款五萬元給子○○，
        惟依存摺之存提資料顯示，被告係在九十年五月二十四日分別以金融卡提款
        三萬元、二萬元，當時被告與子○○尚未碰面，尚不知到子○○欲出售兆山
        公司之組合家具，被告如何可能預先提款，而提款之金額恰為子○○所要求
        之五萬元，參以被告自承付款與子○○以前並無事先與子○○前往兆山公司
        查看組合家具，五萬元並非小數目，被告竟於未見到貨物之品質、數量以前
        ，即行支付貨款與年籍住所均不詳之子○○，實在與常情有違，可見被告係
        在遭警查獲後，為圖卸刑責而為前開不實之辯解，該組合家具應為被告所竊
        取無疑。
    (四)關於竊取大型塑膠水管三十四支及ＱＺ─７５６自用大貨車部分：
      關於竊取大型塑膠水管三十四支部分，核與被害人經被害人壬○○指述之情節
      相符，且有Ｔ字型起子一支扣案可證；依被害人戊○○之指述其所有之ＱＺ─
      ７５６號自用大貨車係在九十一年一月五日下午十七時許在新竹市○○路一一
      三號旁空地發現失竊，被告自承於九十一年一月九日凌晨在內壢工業區內竊得
      該自用大貨車，惟無證據證明該自用大貨車係被告於九十年一月五日十七時前
      在新竹市所竊取，惟核對被告之自白，堪認該自用大貨車係由第三人竊取後停
      放在內壢工業區內由該不詳之人持有中，再遭被告以磨平之Ｔ字型起子一支充
      作鑰匙予以竊取，此外尚有贓物領據二紙、查獲現場照片五張、車輛竊盜、車
      牌失竊資料個別查詢報表─查詢車輛認可資料一紙在卷可稽，足認被告之自白
      與事實相符，而堪採信。
    綜上所述，本件事證明確，被告犯行，堪以認定。
二、查扣案之Ｔ字型起子一支係被告以萬能把手將前端磨成扁平後用以發動汽車，為
    鐵製材質，以之刺向人體會造成傷害，而足以威脅人之生命與身體健康，應屬兇
    器，被告庚○○持該Ｔ字型起子一支竊取ＱＺ─７５６號自用大貨車，係犯刑法
    第三百二十一條第一項第三款之攜帶兇器竊盜罪，被告於九十年四月二十九日竊
    取ＥＫ─２７３２號自小貨車、九十年五月十三日竊取甲○○倉庫之冷氣、九十
    年五月二十五日竊取兆山公司之組合家具一百三十箱之犯行，均係犯刑法第三百
    二十條第一項之竊盜罪。被告與辛○○就竊取甲○○冷氣部分，有犯意聯絡與行
    為分擔，為共同正犯，至於竊取兆山公司組合家具一百三十箱部分，係被告一人
    前往兆山公司載運，己○○係事後幫忙堆運，公訴人認己○○為共犯尚有誤會。
    查刑法第三百二十一條第一款之罪乃刑法第三百二十條第一項之加重條件，其基
    本構成要相同，而仍屬於同一罪名。被告庚○○先後五次竊盜犯行，均時間緊接
    、所犯基本構成要件相同之罪，為連續犯，應依刑法第五十六條之規定，論以刑
    法第三百二十一條第一項第三款之罪並加重其刑。公訴人雖就被告事實(一)(二)(四)部
    分之竊盜犯行雖漏未起訴，惟此部分之犯行與公訴人已經起訴經本院判決有罪部
    分有連續犯之裁判上一罪關係，本院自應併予審究。被告因違反麻醉藥品管理條
    例案件，經本院於民國八十六年五月二十四日判處有期徒刑八月確定，於八十七
    年三月一日執行完畢，此有台灣桃園地方法院檢察署刑案資料查註紀錄路表在卷
    可稽，其於五年內在犯本件有期徒刑以上之罪，為累犯，應依刑法第四十七條之
    規定遞加重其刑。爰審酌被告庚○○已有一次竊盜前科，竟不思改過遷善，年僅
    三十一歲，年輕力盛，本應奮發向上，努力經營人生，竟然短短七個月內連續竊
    盜五次，犯後僅承認部分犯行，犯罪所得之利益之多寡、手段及犯後之態度等一
    切情狀，量處如主文所示之刑。
三、扣案之Ｔ字型起子一支為被告所有供犯罪所用之物，應依刑法第三十八條第一項
    第二款規定宣告沒收。至於九十年五月十三日所扣案之大番刀、六角扳手、汽車
    修理包、螺絲扳手、切管器、美工刀、鋼絲剪、開口扳手、套筒、螺絲起子、撬
    桿、手套、鐵鎚等物，被告否認係行竊所用之物，辯稱係工作所用，而該日被告
    負責開車接應辛○○徒手竊取冷氣，尚無證據證明扣案之物品為行竊所用，且各
    該物品並非違禁物，依法自不得宣告沒收，附此敘明。
四、據上論斷，應依刑事訴訟法第二百九十九條第一項前段，刑法第五十六條、第三
    百二十一條第一項第三款、第四十七條、第三十八條第一項第二款，判決如主文
    。本案經檢察官黃錦秋到庭執行職務。
中      華      民      國      九十一      年    六    月    二十五    日
                                臺灣桃園地方法院刑事第五庭
                                    法  官    林  孟  宜
右正本證明與原本無異。
如不服本判決，應於判決送達後十日內向本院提出上訴狀( 應附繕本 )，上訴於
臺灣高等法院。
                                    書記官    王  陳  龍
中      華      民      國      九十一      年    六    月    二十五    日
附論罪科刑依據之法條：
刑法第三百二十一條
犯竊盜罪而有左列情形之一者，處六月以上五年以下有期徒刑：
一、於夜間侵入住宅或有人居住之建築物、船艦或隱匿其內而犯之者。
二、毀越門扇、牆垣或其他安全設備而犯之者。
三、攜帶兇器而犯之者。
四、結夥三人以上而犯之者。
五、乘火災、水災或其他災害之際而犯之者。
六、在車站或埠頭而犯之者。
前項之未遂犯罰之。
